【裁判字號】    99,毒抗,113
【裁判日期】    990901
【裁判案由】    聲請觀察勒戒
【裁判全文】
臺灣高等法院高雄分院刑事裁定         99年度毒抗字第113號
抗  告  人
即  被  告  甲○○
上列抗告人因聲請觀察勒戒案件，不服臺灣高雄地方法院中華民
國99年7月19日裁定（99年度毒聲字第55號），提起抗告，本院
裁定如下：
    主  文
抗告駁回。
    理  由
一、抗告意旨略以：抗告人即被告甲○○自民國91年以後就不再
    施用毒品，且因工作不小心摔斷脖子及頭臚破裂，行動不便
    ，無法執行勒戒，請求給予一次機會，免予執行或暫緩半年
    執行勒戒。爰提起抗告請求撤銷原裁定，諭知有利被告之裁
    定云云。
二、經查：被告於99年5 月19日為警查獲後，經警採集尿液檢測
    結果呈安非他命（檢出濃度1161ng/ml ）及甲基安非他命（
    檢出濃度10605ng/ml）陽性反應等情，有高雄市立凱旋醫院
    99年6 月8 日檢體編號F-99286 號濫用藥物尿液檢驗報告在
    卷可憑；且上開檢驗報告係以GC/MS 氣相層析質譜儀分析法
    檢驗，而依該方式進行藥物及其代謝物之定性及定量分析，
    判斷上有如指紋之鑑定，幾乎不會有偽陽性反應發生等情，
    業經行政院國軍退除役官兵輔導委員會臺北榮民醫院83年4
    月7 日以（83）北總內字第03059 號函示明確，被告上開採
    尿既經以氣相層析質譜儀法檢驗結果，認呈安非他命及甲基
    安非他命陽性反應，其檢驗結果當無偽陽性反應之可能，足
    見被告確有於該次採尿時間回溯96小時內之某時，施用第二
    級毒品甲基安非他命之事實，至為明確。再者，被告於91年
    間曾因施用毒品案件，經原審法院裁定送觀察勒戒，因無繼
    續施用毒品之傾向，於91年9 月18日釋放出所等情，有臺灣
    高等法院被告前案紀錄表在卷可查，足見被告於初犯施用毒
    品行為經觀察勒戒執行完畢後，於99年5 月19日22時許為警
    採尿時點向前回溯96小時內某時，再施用第二級毒品，其前
    後施用毒品之犯行已相距逾5 年，係屬觀察勒戒執行完畢5
    年後再犯，自應重新執行觀察勒戒或強制戒治之程序。從而
    ，原審以被告施用第二級毒品甲基安非他命之事證明確，依
    毒品危害防制條例第20條第1 項及觀察勒戒處分執行條例第
    3 條第1 項之規定裁定送觀察勒戒，依法並無不當。
三、綜上所述，被告空言否認施用第二級毒品甲基安非他命之犯
    行，並未能提供證據足以證實其說或以供調查，至於被告所
    陳延緩執行部分，乃屬執行之問題，原審裁定被告施用第二
    級毒品，令入勒戒處所觀察、勒戒，其期間不得逾2 月，經
    核尚無不合。被告提起抗告，指摘原裁定不當，為無理由，
    應予駁回。
據上論結，應依刑事訴訟法第412條，裁定如主文。
中    華    民    國    99    年    9     月    1     日
                刑事第三庭  審判長法  官   莊崑山
                                  法  官   莊松泉
                                  法  官   唐照明
以上正本證明與原本無異。
不得再抗告。
中    華    民    國    99    年    9     月    1     日
                                  書記官   黃琳群

司法院資訊處製作；財團法人民間司法改革基金會備份。
